【裁判字號】    99,監宣,37
【裁判日期】    990816
【裁判案由】    監護宣告
【裁判全文】
臺灣宜蘭地方法院民事裁定              99年度監宣字第37號
聲  請  人  乙○○
上列聲請人聲請監護宣告事件，本院裁定如下：
    主    文
宣告丙○○（男、民國○○年○月○○日生、身分證統一編號：Ｚ0000
00000號）為受監護宣告之人。
選定乙○○（男、民國○○年○月○○日生、身分證統一編號：Ｚ0000
00000號）為受監護宣告之人之監護人。
指定甲○○（男、民國○○年○○月○日生、身分證統一編號：Ｚ0000
00000號）為會同開具財產清冊之人。
聲請費用新臺幣壹仟元由受監護宣告之人負擔。
    理    由
一、按「對於因精神障礙或其他心智缺陷，致不能為意思表示或
    受意思表示，或不能辨識其意思表示之效果者，法院得因本
    人、配偶、四親等內之親屬、最近一年有同居事實之其他親
    屬、檢察官、主管機關或社會福利機構之聲請，為監護之宣
    告」，民法第14條第1項定有明文。再「法院為監護之宣告
    時，應依職權就配偶、四親等內之親屬、最近一年有同居事
    實之其他親屬、主管機關、社會福利機構或其他適當之人選
    定一人或數人為監護人，並同時指定會同開具財產清冊之人
    」，民法第1111條第1項亦著有明文。
二、本件聲請人乙○○主張其妻弟丙○○因疾病，致不能為意思
    表示或受意思表示，或不能辨識其意思表示之效果，為此依
    法聲請對丙○○為監護之宣告等語。
三、本院審驗丙○○之心神狀況，並採用財團法人羅許基金會羅
    東博愛醫院精神科專科醫師黃鈞蔚之精神鑑定報告，認楊員
    目前處於嚴重認知功能缺損、植物人狀態，其精神障礙程度
    已致其完全不能為意思表示或受意思表示，或辨識其意思表
    示效果之能力，此有該院99年8月12日（九九）羅博醫字第
    2010080070號函所附精神鑑定報告書附卷可稽。爰依首開民
    法第14條第1項之規定，宣告丙○○為受監護宣告之人。
四、又聲請人乙○○為丙○○之姊夫，且籍設同址，而上開精神
    鑑定報告書記載，楊員過去從事公所清潔工作，能力不佳，
    據其姊夫表示，楊員曾與一名智能障礙之女子結婚，但83年
    楊員腦部出血造成肢體癱瘓後，其妻即不知去向，截至鑑定
    當時仍無下落，因此楊員之生活與照顧均由已過世的姊姊和
    姊夫負責照顧等語，足見聲請人有意願，並有能力監護丙○○；再社工員訪視後評估聲請人適任監護人，而聲請人之子
    甲○○瞭解開具財產清冊是維護受監護宣告人之權益，且經
    親友共同討論決定而受推派為會同開具財產清冊之人，此亦
    有侯元芳社會工作師事務所99年6月2日99芳社所字第990138
    號函所附之「成年人之監護權訪視評估報告」1件在卷可佐
    。爰依首開民法第1111條第1項之規定，選定聲請人乙○○
    擔任丙○○之監護人，並依前揭「成年人之監護權訪視評估
    報告」之建議，指定甲○○擔任會同開具財產清冊之人。
五、依民事訴訟法第608條第1項，裁定如主文。
中    華    民    國    99    年    8     月    16    日
                  臺灣宜蘭地方法院家事法庭
                      法  官  周健忠
以上正本與原本無異。
本裁定監護宣告部分不得抗告；如不服本裁定關於選定監護人及
指定會同開具財產清冊之人等部分，應於裁定送達後10日內向本
院提出抗告狀（應附繕本）。
中    華    民    國    99    年    8     月    17    日
                      書記官  姚國華

司法院資訊處製作；財團法人民間司法改革基金會備份。
